臺灣高等法院高雄分院刑事判決　　　　110年度上訴字第474號
上　訴　人
即　被　告　梁漢昌


選任辯護人　陳奕全律師
上列上訴人即被告因毒品危害防制條例等案件，不服臺灣橋頭地
方法院109 年度訴字第415 號，中華民國110 年2 月25日第一審
判決（起訴案號：臺灣橋頭地方檢察署109 年度偵字第5884、67
40、8525號；移送併辦案號：同署109 年度偵字第9667號），提
起上訴，本院判決如下：
    主  文
上訴駁回。
    事  實
一、甲○○明知可發射子彈具有殺傷力之槍枝、具有殺傷力之子
    彈，均係槍砲彈藥刀械管制條例所列管之違禁物品，未經許
    可，不得非法持有，竟基於持有可發射子彈具有殺傷力之改
    造槍枝及具有殺傷力子彈之犯意，於民國108 年5 、6 月間
    某日，在高雄市鳳山區鳳頂路之中山公園內，以新臺幣（下
    同）18萬元之價格，向黃鉦峰購入如附表一編號1 所示具有
    殺傷力之改造手槍1 枝（含彈匣）及附表一編號2 、3 所示
    具有殺傷力之非制式子彈8 顆、制式子彈1 顆，而非法持有
    上開槍、彈。
二、甲○○明知甲基安非他命係屬毒品危害防制條例第2 條第2
    項第2 款所列之第二級毒品，依法不得販賣、持有，另分別
    基於販賣第二級毒品甲基安非他命以營利之犯意，以其所持
    用扣案門號0000000000號之三星廠牌行動電話（含SIM 卡）
    作為聯絡工具，於附表二編號1 至6 所示時間、地點，以各
    該編號所示交易方式及價格，販賣第二級毒品甲基安非他命
    予附表二編號1 至6 所示交易對象，而分別牟取利潤。
三、嗣於109 年5 月11日20時35分許，為警持搜索票，前往高雄
    市○○區○○路0 段000 號甲○○所營工廠處執行搜索，當
    場扣得如附表一所示前開槍、彈及甲○○所有供販毒所用或
    預備所用之行動電話、電子磅秤、空夾鏈袋等物，暨販賣所
    剩餘之第二級毒品甲基安非他命3 包，始悉上情。
四、案經高雄市政府警察局鳳山分局報告臺灣橋頭地方檢察署檢
    察官偵查起訴及移送併辦。
    理  由
壹、程序部分（證據能力部分）： 
    按被告以外之人於審判外之言詞或書面陳述，屬傳聞證據，
    原則上不得作為證據；惟按被告以外之人於審判外之陳述，
    雖不符刑事訴訟法第159 條之1 至第159 條之4 之規定，而
    經當事人於審判程序同意作為證據，法院審酌該言詞陳述或
    書面陳述作成時之情況，認為適當者，亦得為證據，刑事訴
    訟法第159 條第1 項、第159 條之5 第1 項分別定有明文。
    查本判決所引用屬於傳聞證據之部分，均已依法踐行調查證
    據程序，且檢察官、被告及其辯護人於本院準備程序時，均
    明示同意有證據能力（見本院卷第115 頁），迄至言詞辯論
    終結前亦未聲明異議，本院審酌該等證據作成時情況，並無
    違法取證之瑕疵，且無顯不可信之情形，以之作為證據應屬
    適當，自均有證據能力。
貳、有罪部分：
一、認定犯罪事實所憑之證據及理由：  
  ㈠事實一之持有槍彈部分：
    ⒈上訴人即被告甲○○（下稱被告）持有如附表一編號1 至
      3 具有殺傷力之槍、彈部分，業據其於警詢、偵查、原審
      及本院審理中均坦承不諱（見警二卷第74至77頁，偵一卷
      第70頁，聲羈卷第25頁，原審卷第117 、169 、187 、18
      8 頁，本院卷第112 、203 頁），並據該槍彈來源即證人
      黃鉦峰於警詢時供明在卷（見警二卷第49至51頁），且有
      被告於警局指認購槍地點之照片（見警二卷第57至59頁）
      、現場查獲照片（見警一卷第219 至223 頁）及扣押筆錄
      、扣押物品目錄表及扣押物品收據可佐（見警一卷第185
      至195 頁），足認前揭槍、彈，確係被告於108 年5 、6
      月間向黃鉦峰所購入而持有無訛。
    ⒉又扣案如附表一編號1 至3 所示槍、彈，經送請內政部警
      政署刑事警察局（下稱刑事警察局）分別以檢視法、性能
      檢驗法、試射法加以鑑驗，鑑驗結果為：如附表一編號1
      所示之送鑑手槍1 枝（槍枝管制編號0000000000），認係
      改造手槍，由仿半自動手槍製造之槍枝，換裝土造金屬槍
      管而成，擊發功能正常，可供擊發適用子彈使用，認具殺
      傷力；如附表一編號2 所示之子彈，均係非制式子彈，由
      金屬彈殼組合直徑約8.9 ㎜金屬彈頭而成，採樣4 顆試射
      ，其中3 顆均可擊發，認具殺傷力；如附表一編號3 所示
      之子彈，認係口徑9X19㎜制式子彈，採樣1 顆試射，可擊
      發，認具殺傷力；嗣原審再將剩餘未試射子彈送請刑事警
      察局為鑑定，則認：如附表一編號2 部分未試射之非制式
      子彈，其中尚有5 顆均可擊發而具殺傷力等情，有刑事警
      察局109 年6 月4 日、109 年11月18日刑鑑字第10900554
      66、0000000000號鑑定書及函文為憑（見警二卷第137 至
      139 頁，原審卷第129 頁）。從而，被告確有持有具殺傷
      力之改造手槍1 支及具有殺傷力之制式子彈1 顆、非制式
      子彈8 顆之犯行，亦足認定。
  ㈡事實二之販賣毒品部分：
    ⒈被告以持用之扣案0000000000門號行動電話作為販毒聯絡
      工具，分別於附表二編號1 至6 所示時間、地點，以各該
      編號所示交易方式及價格，販賣第二級毒品甲基安非他命
      予陳冠宇（3 次）、莊勝隆（2 次）及郭國能（1 次）等
      犯行，業據被告於警詢、偵查、原審及本院審理中均坦承
      不諱（見警一卷第10至23頁，偵一卷第12頁，聲羈卷第25
      至29頁，原審卷第117 、169 、187 頁，本院卷第112 、
      203 頁），並經各該購毒者即證人陳冠宇、莊勝隆、郭國
      能於警詢及偵訊時證述明確（證據出處詳如附表二證據出
      處欄所示），復有其販賣毒品時聯繫所用之門號00000000
      00號行動電話通訊監察譯文、通訊監察書（出處詳附表二
      證據出處欄）、偵查報告（見他字卷第4 至7 頁）、原審
      法院核發之搜索票、高雄市政府警察局鳳山分局之扣押筆
      錄、扣押物品目錄表及扣押物品收據等在卷可佐（見警一
      卷第185 、189 至195 頁），另有如附表一編號4 至6 所
      示毒品、附表一編號7 至9 所示電子磅秤、空夾鏈袋及行
      動電話等物扣案為證。又前揭扣案毒品3 包，經送高雄市
      立凱旋醫院鑑定結果，均檢出第二級毒品甲基安非他命乙
      情，亦有高雄市立凱旋醫院109 年7 月22日高市凱醫驗字
      第65114 號濫用藥物成品檢驗鑑定書在卷為憑（見偵一卷
      第101 頁）。足認被告此部分之自白與事實相符，自足採
      認。
    ⒉查甲基安非他命係政府公告查禁之第二級毒品，販賣甲基
      安非他命則為政府嚴令禁止、繩以重罰之行為，苟無利可
      圖，應無甘冒遭查緝將處重刑之危險，平白將甲基安非他
      命無償或以原價交付非親非故之人之理。復衡以甲基安非
      他命之價格昂貴，取得不易，且可任意分裝增減分量，而
      每次買賣之價量，可能隨時依雙方關係之深淺、資力、需
      求量及對行情之認知、來源是否充裕、查緝是否嚴謹、購
      買者被查獲時供述購買對象之可能風險評估等，而異其標
      準，非可一概而論；惟販賣之人從「價差」或「量差」中
      牟取利潤之方式雖有差異，然其圖利之非法販賣行為則均
      相同，是縱未確切查得販賣賺取之實際差價，但除別有事
      證，足認係按同一價格轉讓，確未牟利之情形外，尚難執
      此謂非法販賣之事證有所不足，否則豈非致知過坦承者難
      辭重典，飾詞否認者反得逞僥倖，而失情理之平。況販賣
      毒品之所謂販賣行為，係行為人基於營利之目的，而賣出
      毒品而言。販賣毒品者，其主觀上有營利之意圖，且客觀
      上有販賣之行為，即足構成，至實際上是否已經獲利，則
      非所問，即於有償讓與他人之初，係基於營利之意思，並
      著手實行，而因故無法高於購入之原價出售，最後不得不
      以原價或低於原價讓與他人時，仍屬販賣行為。準此，本
      件被告與各該購毒者間並非至親，若非有利可圖，自無必
      要甘冒刑罰重典販毒予各該購毒者，且被告於警詢、偵查
      及原審審理中已自承：有藉此賺取金錢、供己吸食毒品所
      用或藉以取得費用作為補貼等情（見警一卷第23頁，聲羈
      卷第27頁，原審卷第188 頁），足認本件被告販賣甲基安
      非他命，確均有營利之意圖甚明。
  ㈢綜上所述，本案事證明確，被告前揭犯行均已臻明確，足以
    認定，皆應依法論科。 
二、論罪：
  ㈠新舊法比較：
    按行為後法律有變更者，適用行為時之法律。但行為後之法
    律有利於行為人者，適用最有利於行為人之法律，刑法第2
    條第1 項定有明文。查被告行為後，法律有下列修正，茲分
    述如下：
    ⒈槍砲彈藥刀械管制條例部分：
      本件被告行為後，槍砲彈藥刀械管制條例第4 條、第7 條
      及第8 條業於109 年6 月10日修正公布，並自同年月12日
      起生效施行，修正前槍砲彈藥刀械管制條例第4 條第1 項
      第1 款規定「本條例所稱槍砲、彈藥、刀械如下：一、槍
      砲：指火砲、肩射武器、機關槍、衝鋒槍、卡柄槍、自動
      步槍、普通步槍、馬槍、手槍、鋼筆槍、瓦斯槍、麻醉槍
      、獵槍、空氣槍、魚槍及其他可發射金屬或子彈具有殺傷
      力之各式槍砲」，修正後規定為「本條例所稱槍砲、彈藥
      、刀械如下：一、槍砲：指制式或非制式之火砲、肩射武
      器、機關槍、衝鋒槍、卡柄槍、自動步槍、普通步槍、馬
      槍、手槍、鋼筆槍、瓦斯槍、麻醉槍、獵槍、空氣槍、魚
      槍及其他可發射金屬或子彈具有殺傷力之各式槍砲」。又
      修正前槍砲彈藥刀械管制條例第7 條第1 項、第4 項分別
      規定「未經許可，製造、販賣或運輸火砲、肩射武器、機
      關槍、衝鋒槍、卡柄槍、自動步槍、普通步槍、馬槍、手
      槍或各類砲彈、炸彈、爆裂物者，處無期徒刑或7 年以上
      有期徒刑，併科新臺幣3 千萬元以下罰金」、「未經許可
      ，持有、寄藏或意圖販賣而陳列第1 項所列槍砲、彈藥者
      ，處5 年以上有期徒刑，併科新臺幣1 千萬元以下罰金」
      ，修正後槍砲彈藥刀械管制條例第7 條第1 項、第4 項則
      分別規定「未經許可，製造、販賣或運輸制式或非制式火
      砲、肩射武器、機關槍、衝鋒槍、卡柄槍、自動步槍、普
      通步槍、馬槍、手槍或各類砲彈、炸彈、爆裂物者，處無
      期徒刑或7 年以上有期徒刑，併科新臺幣3 千萬元以下罰
      金」、「未經許可，持有、寄藏或意圖販賣而陳列第1 項
      所列槍砲、彈藥者，處5 年以上有期徒刑，併科新臺幣1
      千萬元以下罰金」；修正前之槍砲彈藥刀械管制條例第8
      條第1 項、第4 項分別規定「未經許可，製造、販賣或運
      輸鋼筆槍、瓦斯槍、麻醉槍、獵槍、空氣槍或第4 條第1
      項第1 款所定其他可發射金屬或子彈具有殺傷力之各式槍
      砲者，處無期徒刑或5 年以上有期徒刑，併科新臺幣1 千
      萬元以下罰金」、「未經許可，持有、寄藏或意圖販賣而
      陳列第1 項所列槍枝者，處3 年以上10年以下有期徒刑，
      併科新臺幣7 百萬元以下罰金」，修正後該條例第8 條第
      1 項、第4 項分別規定「未經許可，製造、販賣或運輸制
      式或非制式鋼筆槍、瓦斯槍、麻醉槍、獵槍、空氣槍或第
      4 條第1 項第1 款所定其他可發射金屬或子彈具有殺傷力
      之各式槍砲者，處無期徒刑或5 年以上有期徒刑，併科新
      臺幣1 千萬元以下罰金」、「未經許可，持有、寄藏或意
      圖販賣而陳列第1 項所列槍砲者，處3 年以上10年以下有
      期徒刑，併科新臺幣7 百萬元以下罰金」。觀諸槍砲彈藥
      刀械管制條例第4 條之修正理由所載「一、第1 項第1 款
      修正如下：. . . ㈣鑒於現行查獲具殺傷力之違法槍枝，
      多屬非制式槍枝，可遠距離致人死傷，且殺傷力不亞於制
      式槍枝，對人民生命、身體、自由及財產法益之危害，實
      與制式槍枝無異；另因非制式槍枝之取得成本遠低於購買
      制式槍枝，且製造技術門檻不高、網路取得改造資訊容易
      ，導致非制式槍枝氾濫情形嚴重，若區分制式與否而分別
      適用第7 條或第8 條處罰，將使不法分子傾向使用非制式
      槍砲從事不法行為，以規避第7 條較重之刑責，無異加深
      不法分子大量使用非制式槍砲之誘因，爰為有效遏止持非
      制式槍砲進行犯罪情形，非制式槍砲與制式槍砲罪責確有
      一致之必要。㈤綜上，為使違法槍砲之管制作為更臻嚴密
      ，並遏阻非制式槍砲氾濫情形，以確保人民之生命、身體
      、自由及財產安全，爰修正第1 項第1 款之槍砲定義，使
      特定類型槍砲之管制範圍明確及於所有具殺傷力之制式及
      非制式槍砲，且有違法製造等行為，不論標的為制式或非
      制式槍砲，皆應依特定類型管制槍砲之處罰規定進行追訴
      」等語，並為配合修正條文第4 條第1 項第1 款修正槍砲
      定義，於第7 條第1 項、第8 條第1 項增列「制式或非制
      式」之文字，且為統一「槍砲」之用詞，爰於第8 條第4
      項酌作文字修正。準此，此次槍砲彈藥刀械管制條例修正
      後，該條例第4 條、第7 條、第8 條均增加「制式或非制
      式」之構成要件，亦即不分制式或非制式，凡屬該條例第
      7 條所列各類槍枝型式之槍枝，有殺傷力者，概依該條例
      第7 條規定處罰。是「未經許可持有可發射子彈具殺傷力
      之改造（非制式）手槍」犯行，比較新舊法後，修正後應
      依槍砲彈藥刀械管制條例第7 條第4 項規定處罰，刑罰較
      修正前規定（即槍砲彈藥刀械管制條例第8 條第4 項規定
      ）為重，修正後規定並未較有利於被告，依刑法第2 條第
      1 項前段規定，仍應適用被告行為時即修正前槍砲彈藥刀
      械管制條例第8 條第4 項規定論處。
    ⒉毒品危害防制條例部分：
      被告行為後，毒品危害防制條例於109 年1 月15日修正公
      布之第4 條第2 項、17條第2 項規定，已於同年7 月15日
      生效施行。毒品危害防制條例第4 條第2 項修正前之法定
      刑原為「無期徒刑或7 年以上有期徒刑，得併科新臺幣一
      千萬元以下罰金」，修正後則為「無期徒刑或10年以上有
      期徒刑，得併臺幣一千五百萬元以下罰金」，經比較新舊
      法結果，修正後之規定並未對被告較為有利。另關於該條
      例第17條第2 項部分，於修正前規定為「犯第4 條至第8
      條之罪於偵查及審判中均自白者，減輕其刑」，修正後則
      為「犯第4 條至第8 條之罪於偵查及歷次審判中均自白者
      ，減輕其刑」，而依據其修正的立法理由的記載，上述修
      正似乎只是法條文義的明文化，但考量修法前毒品危害防
      制條例第17條第2 項既規定「審判中」，而未規定被告應
      於歷次審判中均自白，則被告於歷次審判中，縱僅1 次自
      白犯罪，自仍應認其符合修正前規定所稱「審判中自白」
      之要件，而減輕其刑，司法實務向來也都為相同的解釋，
      故修法後規定被告須「歷次審判中」均自白，方有該條項
      減輕其刑規定的適用，顯然影響被告實質之刑罰，自有比
      較新舊法的必要。而經比較新舊法結果，此部分修正後的
      規定亦未對被告較為有利。經綜合比較前述修正前、後的
      規定後，修正後之規定並未對被告較為有利，故依刑法第
      2 條第1 項前段，本件仍應適用修正前毒品危害防制條例
      第4 條第2 項、第17條第2 項規定。
  ㈡本件被告所犯之罪：
    ⒈事實一部分：
      核被告如事實一所為，係犯修正前槍砲彈藥刀械管制條例
      第8 條第4 項之非法持有可發射子彈具殺傷力之槍枝罪及
      同條例第12條第4 項之非法持有子彈罪。起訴書事實欄原
      雖載稱被告乃基於非法「寄藏」槍彈之犯意，然此部分容
      屬誤載而經公訴檢察官於原審當庭更正為「持有」（見原
      審卷第169 頁），自得審理認定如前。又被告自108 年5
      、6 月間某日取得本案槍彈時起至為警查獲時止之持有本
      案槍彈行為，具有行為繼續之性質，為繼續犯，應僅各論
      以單純一罪。被告以一持有行為，同時持有上開改造槍枝
      及子彈，為想像競合犯，應依刑法第55條之規定，從一重
      論以非法持有可發射子彈具殺傷力之槍枝罪。
    ⒉事實二部分：
      核被告如事實二（即附表二編號1 至6 ）所為，均係犯修
      正前毒品危害防制條例第4 條第2 項之販賣第二級毒品罪
      。被告販賣前持有第二級毒品甲基安非他命之低度行為，
      應各為其販賣第二級毒品甲基安非他命之高度行為所吸收
      ，均不另論罪。另就檢察官移送併辦部分，與本案犯罪事
      實相同，係屬同一案件，自應併予審理，附此敘明。
    ⒊被告所犯非法持有可發射子彈具殺傷力之槍枝罪，及販賣
      第二級毒品罪（共6 次），犯意各別，行為分殊，應予分
      論併罰。
  ㈢刑之加重及減輕：
    ⒈累犯加重：
      被告前因施用毒品案件，迭經原審法院以105 年度簡字第
      4301號、第4688號、第4922號判決及105 年度審易字第23
      09號判決分別判處有期徒刑3 月、4 月、5 月、6 月（共
      4 罪）在案，復由原審法院以107 年度聲字第410 號裁定
      應執行有期徒刑2 年4 月確定，嗣經入監執行後，於107
      年5 月25日因徒刑經易科罰金執行完畢，有臺灣高等法院
      前案紀錄表在卷可考，是被告於前述有期徒刑執行完畢後
      ，5 年內故意再犯本案有期徒刑以上之各罪，均應論以累
      犯。並參酌被告於前揭施用毒品案件執行後，又再犯本案
      各罪，均屬違反國家嚴令所禁止之犯罪，而被告於受前揭
      有期徒刑執行完畢5 年內，仍未能謹慎所為、恪遵法律禁
      令，再犯本案上開犯行，顯見刑罰反應力不佳、具有相當
      之法敵對意志，核無司法院大法官釋字第775 號解釋意旨
      所指若依刑法第47條第1 項規定加重其刑，即致生罪刑不
      相當之情形，爰就被告本案所為各罪，均依刑法第47條第
      1 項之規定加重其刑（除販賣第二級毒品罪法定本刑為無
      期徒刑部分，依法不得加重外，其餘法定本刑均予加重）
      。
    ⒉按槍砲彈藥刀械管制條例第18條第4 項前段規定：「犯本
      條例之罪，於偵查或審判中自白，並供述全部槍砲、彈藥
      、刀械之來源及去向，因而查獲或因而防止重大危害治安
      事件之發生者，減輕或免除其刑。」依其犯罪形態，倘該
      槍砲、彈藥、刀械已移轉持有，而兼有來源及去向者，固
      應供述全部之來源及去向，始符合上開規定。但其犯罪行
      為，僅有來源而無去向，或僅有去向而無來源者，祇要供
      述全部來源，或全部去向，因而查獲或因而防止重大危害
      治安事件之發生時，即符合減輕或免除其刑之規定，並非
      謂該犯罪行為，必須均兼有來源及去向，始有該條項之適
      用。否則情節較重者（兼有來源及去向），合於減免之規
      定，情節較輕者（僅有來源而無去向，或僅有去向而無來
      源），反而不合於減免之規定，豈不造成輕重失衡（最高
      法院99年度台上字第6441號、100 年度台上字第2161號判
      決意旨參照）。查被告上開所犯非法持有槍枝罪部分，業
      據其於警詢、偵查、原審及本院審理中均坦承不諱，業如
      前述，且被告於警詢時供出其槍彈來源為黃鉦峰，警方因
      而查獲黃鉦峰涉嫌槍砲彈藥刀械管制條例乙案，而移送臺
      灣橋頭地方檢察署偵辦，有高雄市政府警察局鳳山分局10
      9 年10月16日高市警鳳分偵字第1097449100號函附卷可稽
      （見原審卷第75頁），嗣黃鉦峰所涉違反槍砲彈藥刀械管
      制條例案件，業經臺灣橋頭地方檢察署檢察官於109 年9
      月18日以109 年度偵字第8524號案件提起公訴，復經原審
      法院於110 年4 月15日以109 年度重訴字第13號判決判處
      罪刑，亦有黃鉦峰所涉另案之起訴書、判決書及臺灣橋頭
      地方檢察署109 年10月12日橋檢信結109 偵5884字第1099
      038616號函在卷可憑（見原審卷第47至52、79頁，本院卷
      第213 至222 頁）。依上開說明，被告此部分犯行符合上
      開規定，依其情節認應依槍砲彈藥刀械管制條例第18條第
      4 項前段規定減輕其刑；並依刑法第71條第1 項規定先加
      重後後減輕之。
    ⒊次按修正前毒品危害防制條例第17條第2 項乃規定：「犯
      第4 條至第8 條之罪於偵查及審判中均自白者，減輕其刑
      。」本件被告如附表二所示之6 次販賣第二級毒品犯行，
      業據其於警詢、偵查、原審及本院審理中均坦承不諱，已
      如前述，爰依修正前毒品危害防制條例第17條第2 項規定
      均減輕其刑；並各依刑法第71條第1 項規定先加重後後減
      輕之。
    ⒋至被告及其辯護人雖主張被告如附表二所示之6 次販賣第
      二級毒品犯行，另符合毒品危害防制條例第17條第1 項規
      定，而應減免其刑云云。惟按毒品危害防制條例第17條第
      1 項規定：「犯第4 條至第8 條、第10條或第11條之罪，
      供出毒品來源，因而查獲其他正犯或共犯者，減輕或免除
      其刑。」所謂「供出毒品來源，因而查獲其他正犯或共犯
      」，先須被告翔實供出與其犯罪有關之本案毒品來源之具
      體事證，因而使警方或偵查犯罪機關知悉其他正犯或共犯
      ，據以查獲其人、其犯行之結果，二者兼備並有因果關係
      。具體言之，倘被告所犯同條項所列之罪的犯罪時間，在
      時序上較早於該正犯或共犯供應毒品之時間，縱然該正犯
      或共犯確因被告之供出而被查獲；或其時序較晚於該正犯
      或共犯供應毒品之時間，惟其被查獲之案情與被告自己所
      犯同條項所列之罪的毒品來源無關，均無此減、免其刑寬
      典之適用（最高法院109 年度台上字第3830號判決意旨參
      照）。查被告雖於警詢中供稱其甲基安非他命來源為綽號
      「小安」之女子，警方嗣依被告供述亦已查獲其毒品上游
      綽號「小安」實為國人「乙○○」，並經臺灣橋頭地方檢
      察署檢察官偵查後，認定被告確曾於109 年4 月25日及同
      年月27日向乙○○購買甲基安非他命，進而以該署109 年
      度偵字第8047號、第9943號提起公訴等情，有高雄市政府
      警察局鳳山分局前揭函文及乙○○另案起訴書可稽（見原
      審卷第75、103 至105 頁），然因被告本案各次販賣毒品
      之時間（109 年2 月18日至同年4 月22日間），顯然是在
      乙○○另案販賣毒品予被告之前，揆諸前揭說明，即難認
      與被告本案所犯之販毒各罪有關。從而，被告上開所為當
      僅屬對乙○○犯罪之檢舉、告發，雖得於量刑時加以斟酌
      ，但與毒品危害防制條例第17條第1 項所定之前揭要件並
      非相符。從而，被告及其辯護人就販賣毒品部分請求據上
      開規定予以減刑之主張，自難遽採。
參、不另為無罪諭知部分：
    本件起訴書犯罪事實欄固記載被告未經許可持有具有殺傷力
    之子彈13顆（包含非制式子彈11顆、制式子彈2 顆），然被
    告所持有之上開子彈，僅如附表一編號2 、3 所示之其中非
    制式子彈8 顆、制式子彈1 顆經鑑定後認有殺傷力，其餘非
    制式子彈3 顆、制式子彈1 顆並無殺傷力，有前揭刑事警察
    局鑑定書及函文在卷為憑（見警二卷第137 至139 頁，原審
    卷第129 頁），本應就此部分諭知無罪，惟因被告就此被訴
    持有子彈部分，與前揭認定有罪部分具有單純一罪（即非法
    持有子彈部分）或想像競合犯之裁判上一罪（即非法持有可
    發射子彈具殺傷力之槍枝部分）關係，爰就此部分不另為無
    罪之諭知，附此敘明。
肆、上訴論斷部分：
一、原判決認被告犯非法持有可發射子彈具殺傷力之槍枝、販賣
    第二級毒品等罪，事證明確，並審酌被告明知槍彈及甲基安
    非他命均為政府列管之物品，為國家制訂重罪規範，嚴令禁
    止持有或販賣，竟不顧於此，仍無故非法持有前揭具有殺傷
    力之槍、彈，並為牟一己之私利，另起意販賣甲基安非他命
    與他人，造成毒品流通擴散，致生危害於整體社會秩序，自
    應受相當程度之刑事非難；衡酌被告於偵、審中就前揭所犯
    ，均已自白犯罪，復就非法持有槍枝部分業已供出槍彈來源
    ，使警方因而查獲其上游「黃鉦峰」所涉違反槍砲彈藥刀械
    管制條例案件犯行，並據以起訴在案；另就附表二販賣毒品
    部分，被告所稱毒品上游「乙○○」據警方偵辦後，雖業為
    檢察官起訴在案，而該另案所查獲販毒予被告之時間，均晚
    於被告本案販賣毒品之時間點，客觀上固無從認定與本案被
    告販毒行為間具有關連性，然仍應得據此審認被告就本案販
    賣毒品部分確有相當悔意，免於司法資源之耗費，犯後態度
    尚佳；又參以被告就附表二編號1 至6 部分各次販賣價金在
    500 元至10,000元之間，獲利程度高低有別；另斟酌被告持
    有槍、彈之時間非短及數量，尚無證據被告有持槍供作不法
    犯罪使用，兼衡被告前揭犯罪情節、手段、素行，暨其所述
    犯罪動機、智識程度及家庭經濟狀況【自述為取得費用補貼
    而販毒、槍枝部分純粹只是想要購買，並無何特殊原因，高
    職畢業，自營鐵工廠事業，月入約35,000元，已婚，育有成
    年子女2 名及未成年子女1 名，與妻兒同住，經濟狀況小康
    （見原審卷第188 頁）】等一切情狀，分別就其所犯非法持
    有可發射子彈具殺傷力之槍枝罪部分，量處有期徒刑2 年，
    併科罰金5 萬元，罰金如易服勞役，以1 千元折算壹日，所
    犯如附表二所示販賣第二級毒品罪部分，各處如附表二主文
    欄所示之刑，並就其所處有期徒刑部分，認應執行有期徒刑
    7 年，暨就沒收部分說明：
  ㈠扣案如附表一編號1 所示手槍1 支，經送驗後，認係具殺傷
    力之改造手槍等情，有刑事警察局109 年6 月4 日刑鑑字第
    1090055466號鑑定書可參（見警二卷第137 至139 頁），該
    改造手槍係違禁物，應依刑法第38條第1 項規定，不問屬於
    犯罪行為人與否，宣告沒收之。至扣案如附表一編號2 、3
    所示之子彈，經送驗後，認其中具有殺傷力之非制式子彈共
    8 顆、制式子彈則為1 顆，然上開子彈均已於鑑驗過程中因
    試射而耗損，其所留彈頭、彈殼，已不具子彈完整結構，已
    非屬違禁物，故無庸宣告沒收之。
  ㈡自被告處扣案如附表一編號4 至6 所示白色結晶3 包，經鑑
    驗後均為第二級毒品甲基安非他命，此有高雄市立凱旋醫院
    109 年7 月22日高市凱醫驗字第65114 號濫用藥物成品檢驗
    報告書在卷可證（見偵一卷第101 頁），且被告自承上述毒
    品均是販賣剩餘（見警一卷第6 頁，原審卷第123 頁），應
    依毒品危害防制條例第18條第1 項前段規定，不問屬於犯罪
    行為人與否，隨同被告最後1 次販賣即附表二編號3 所示犯
    行宣告沒收銷燬，各該包裝袋因無法與毒品分離，應併同宣
    告沒收銷燬。至送驗耗損部分之毒品因已滅失，即不需再予
    宣告沒收銷燬。
  ㈢扣案如附表一編號7 所示電子磅秤，為被告所有供販賣毒品
    時秤重所用、扣案如附表一編號9 所示0000000000號行動電
    話1 支（含SIM 卡），則係供被告販賣毒品時，與各購毒者
    聯繫販賣毒品事宜所用之物，業據被告供述在卷（見原審卷
    第123 頁），並有前揭通訊監察譯文等存卷可稽（見警一卷
    第35至37、41至43、243 至249 頁），均應依毒品危害防制
    條例第19條第1 項之規定，不論屬於犯罪行為人與否，於被
    告所犯各該如附表二編號1 至6 所示之販賣第二級毒品罪項
    下宣告沒收。此外，扣案附表一編號8 所示之空夾鏈袋1 包
    ，業據被告供明係其所有供分裝販賣毒品使用等語（見原審
    卷第123 頁），應屬被告所有供犯罪預備所用之物，爰依刑
    法第38條第2 項前段規定，隨同被告所犯如附表二編號1 至
    6 所示販賣第二級毒品罪刑項下，予以宣告沒收。
  ㈣被告如附表二編號1 至4 、編號6 所示販賣第二級毒品予陳
    冠宇等人部分，被告自承均已取得販毒價金（見原審卷第12
    2 頁），且與各購毒者陳述相符，故各該販毒價金自屬被告
    之犯罪所得，雖未扣案，仍應依刑法第38條之1 第1 項規定
    ，在各該販毒罪刑項下宣告沒收之，於全部或一部不能沒收
    時，追徵其價額。至被告如附表二編號5 所示該次販賣毒品
    予證人莊勝隆之價金共2,000 元，業據證人莊勝隆證稱：當
    天我還欠被告價金2,000 元，我跟被告說要到同年5 月底拿
    到薪水後再還他等語（見警一卷第106 頁；他字卷第57頁）
    ，依證人莊勝隆所證並未提及其已將上開購毒價金交付予被
    告之情，衡諸被告於109 年5 月11日即為警持搜索票查獲，
    並於109 年5 月13日因另案入監執行至同年12月12日甫執行
    完畢出監（見原審卷第211 頁），難認證人莊勝隆有依約於
    109 年5 月底將上開購毒價金交付予被告之情。從而，就附
    表二編號5 部分，尚無充足證據足資補強認定被告有收受該
    部分2,000 元之價款，是應認被告該次並未實際受有犯罪所
    得，自無從為宣告沒收或追徵。另扣案如附表一編號10所示
    被告所有之現金586,000 元，因查獲當時相距被告為附表二
    編號1 至6 所示販賣第二級毒品犯行已有相當時日，被告亦
    稱該等現金為平常與客戶結帳所得（見原審卷第123 頁），
    客觀上難以證明與被告所犯本案有關，此外亦無證據有毒品
    危害防制條例第19條第3 項之事由，故不予宣告沒收。
二、經核原審就被告之認事用法並無違誤，量刑、定刑、沒收及
    不為沒收宣告之說明等情亦均屬妥適。
三、至被告及其辯護人上訴意旨固主張：被告於109 年5 月11日
    被逮捕，翌日警詢時即向警方供述毒品來源為乙○○，得見
    被告已經明確供述出其取得毒品確實是在5 月11日前幾天向
    乙○○購買取得，既然被告確曾供出其毒品來源為乙○○，
    而乙○○事後亦被查獲，就被告本件販賣第二級毒品犯行部
    分，自應有毒品危害防制條例第17條1 項規定之適用；又被
    告所為雖該當刑法規定累犯之要件，但原審判決並未依據大
    法官釋字第775 號解釋意旨對於被告之犯罪行為為何要適用
    累犯規定加重刑度詳予說明，自有判決違背法令之虞云云。
    惟查：
  ㈠被告於警詢時雖供稱其毒品來源為乙○○，然此經臺灣橋頭
    地方檢察署檢察官偵查後，僅認定被告曾於109 年4 月25日
    及同年月27日向乙○○購買甲基安非他命，進而提起公訴，
    足見因被告供述而查獲其毒品來源之正犯者，係限於被告於
    109 年4 月25日後購買毒品甲基安非他命部分，既然被告本
    案各次販賣毒品之時間係在109 年2 月18日至同年4 月22日
    間，均是在乙○○涉嫌販賣毒品甲基安非他命予被告之時點
    之前，自難認被告供述毒品來源因而查獲正犯之情與其本案
    所為販賣第二級毒品甲基安非他命之犯行間具關連性，自與
    毒品危害防制條例第17條第1 項規定不合。從而，被告及其
    辯護人上訴主張就被告販賣毒品部分應依上開規定予以減刑
    云云，並無理由，洵非足採。
  ㈡被告並不否認其前因施用毒品案件經判處罪刑於執行完畢後
    ，5 年內故意再犯本案有期徒刑以上之各罪，而應論以累犯
    之情。本院斟酌司法院大法官釋字第775 號解釋意旨，認為
    被告本案所犯非法持有具殺傷力之槍枝及子彈、販賣第二級
    毒品等罪與前案施用毒品等罪相較，罪質雖非全然相同，然
    因其屢次觸犯刑案，於徒刑執行完畢後，竟仍不知悔改，故
    意再犯本案各罪，足認其對於法敵對意識並未因前開科刑執
    行完畢而減弱，且刑罰之反應力薄弱，是就其所為仍認有依
    刑法第47條第1 項累犯規定加重其刑之必要，而原審判決亦
    為如此之認定，已如前述，故被告猶執前詞主張不應因其為
    累犯而加重其刑云云，純屬其個人主觀對法院量刑之期盼與
    意見，不足認原審判決之量刑有何不當或違法。職是，被告
    此部分上訴主張，亦無理由。
四、綜上，被告上訴意旨所指各情，經核均無理由，應予駁回。
據上論結，應依刑事訴訟法第368 條，判決如主文。
本案經檢察官吳正中提起公訴及移送併辦，檢察官王登榮到庭執
行職務。
中    華    民    國   110    年    11    月    30    日
                  刑事第七庭    審判長法  官  李璧君
                                      法  官  李東柏
                                      法  官  葉文博
以上正本證明與原本無異。
如不服本判決應於收受本判決後20日內向本院提出上訴書狀，其
未敘述上訴理由者，並得於提起上訴後20日內向本院補提理由書
狀（均須按他造當事人之人數附繕本）「切勿逕送上級法院」。
中    華    民    國   110    年    11    月    30    日
                                      書記官  盧姝伶
附錄本判決論罪科刑法條： 
修正前毒品危害防制條例第4 條第2 項
製造、運輸、販賣第二級毒品者，處無期徒刑或7 年以上有期徒
刑，得併科新臺幣1 千萬元以下罰金。
 
修正前槍砲彈藥刀械管制條例第8 條第4 項
未經許可，持有、寄藏或意圖販賣而陳列第1 項所列槍枝者，處
3 年以上10年以下有期徒刑，併科新臺幣7 百萬元以下罰金。
 
槍砲彈藥刀械管制條例第12條第4 項
未經許可，持有、寄藏或意圖販賣而陳列子彈者，處5 年以下有
期徒刑，併科新臺幣300 萬元以下罰金。
 
附表一：
┌──┬──────────────┬──────────┐
│編號│扣案物品                    │數量                │
├──┼──────────────┼──────────┤
│1   │送鑑手槍1枝（槍枝管制編號   │1 枝（含彈匣1個）   │
│    │0000000000)，認係改造手槍， │                    │
│    │由仿半自動手搶製造之槍枝，換│                    │
│    │裝土造金屬槍管而成，擊發功能│                    │
│    │正常，可供擊發適用子彈使用，│                    │
│    │認具殺傷力                  │                    │
├──┼──────────────┼──────────┤
│2   │認均係非制式子彈，由金屬彈殼│11顆（均經試射完畢）│
│    │組合直徑約8.9 mm金屬彈頭而成│其中有殺傷力者有8顆 │
│    │，採樣4顆試射：3顆，均可擊發│，不具殺傷力者有3顆 │
│    │，認具殺傷力；1 顆，無法擊發│                    │
│    │，認不具殺傷力。其餘7 顆再送│                    │
│    │鑑定結果，5 顆可擊發，認具有│                    │
│    │殺傷力，2顆無法擊發，認不具 │                    │
│    │殺傷力                      │                    │
├──┼──────────────┼──────────┤
│3   │認均係口徑9x19mm制式子彈，採│2顆（均經試射完畢） │
│    │樣1 顆試射，可擊發，認具殺傷│具有殺傷力及不具殺傷│
│    │力。其餘1 顆送鑑定結果，經試│力者各1顆           │
│    │射，無法擊發，認不具殺傷力。│                    │
├──┼──────────────┼──────────┤
│4   │第二級毒品甲基安非他命（外觀│1包                 │
│    │為白色結晶，毛重3.71公克，驗│                    │
│    │前淨重3.504 公克，檢驗後淨重│                    │
│    │3.4 91公克）                │                    │
├──┼──────────────┼──────────┤
│5   │第二級毒品甲基安非他命（外觀│1包                 │
│    │為白色結晶，毛重2.79公克，驗│                    │
│    │前淨重2.576 公克，檢驗後淨重│                    │
│    │2.564公克）                 │                    │
├──┼──────────────┼──────────┤
│6   │第二級毒品甲基安非他命（外觀│1包                 │
│    │為白色結晶，毛重1.22公克，驗│                    │
│    │前淨重1.035 公克，檢驗後淨重│                    │
│    │1.020公克）                 │                    │
├──┼──────────────┼──────────┤
│7   │電子磅秤                    │1台                 │
├──┼──────────────┼──────────┤
│8   │空夾鏈袋                    │1包                 │
├──┼──────────────┼──────────┤
│9   │三星廠牌行動電話            │1支                 │
│    │（門號0000000000號，IMEI：35│                    │
│    │0000000000000、0000000000000│                    │
│    │80）                        │                    │
├──┼──────────────┼──────────┤
│10  │現金                        │新臺幣586,000元     │
│    │                            │                    │
└──┴──────────────┴──────────┘
 
附表二：
┌──┬───┬────┬────┬──────────┬────────┬─────────┐
│編號│行為人│交易對象│交易時間│交易金額（新臺幣）  │原判決主文欄    │證據出處          │
│    │      │        ├────┼──────────┤                │                  │
│    │      │        │交易地點│交易方式            │                │                  │
├──┼───┼────┼────┼──────────┼────────┼─────────┤
│1   │甲○○│陳冠宇  │109年4月│5,000元             │甲○○販賣第二級│人證：            │
│    │      │        │1日20時 │                    │毒品，累犯，處有│陳冠宇於警詢及偵查│
│    │      │        │08分55秒│                    │期徒刑肆年。    │中之陳述【警一卷第│
│    │      │        │通話後某│                    │扣案如附表一編號│17頁以下；偵一卷第│
│    │      │        │時（起訴│                    │7、8、9 所示之物│12頁以下】        │
│    │      │        │書誤載同│                    │沒收；未扣案犯罪│                  │
│    │      │        │日18時許│                    │所得新臺幣伍仟元│書證：            │
│    │      │        │，應予更│                    │沒收，於全部或一│通訊監察書【警一卷│
│    │      │        │正）    │                    │部不能沒收或不宜│第243頁】         │
│    │      │        ├────┼──────────┤執行沒收時，追徵│通訊監察譯文【警一│
│    │      │        │高雄市大│陳冠宇自109年4月1 日│其價額。        │卷第41至43頁】    │
│    │      │        │社區和平│下午6時25分47 秒起，│                │                  │
│    │      │        │路二段31│陸續以所使用之090881│                │                  │
│    │      │        │0號工廠 │6196號行動電話與被告│                │                  │
│    │      │        │後門    │所使用之0000000000號│                │                  │
│    │      │        │        │行動電話聯繫購毒相關│                │                  │
│    │      │        │        │事宜，並相約見面交易│                │                  │
│    │      │        │        │。嗣於左列時、地，被│                │                  │
│    │      │        │        │告以5,000 元之價金，│                │                  │
│    │      │        │        │販賣交付甲基安非他命│                │                  │
│    │      │        │        │予陳冠宇，並當場收取│                │                  │
│    │      │        │        │5,000 元完畢，而牟取│                │                  │
│    │      │        │        │利潤。              │                │                  │
│    │      │        │        │                    │                │                  │
├──┼───┼────┼────┼──────────┼────────┼─────────┤
│2   │甲○○│陳冠宇  │109年4月│10,000元            │甲○○販賣第二級│人證：            │
│    │      │        │11日2時 │                    │毒品，累犯，處有│陳冠宇於警詢及偵查│
│    │      │        │13分23秒│                    │期徒刑肆年貳月。│中之陳述【警一卷第│
│    │      │        │通話後某│                    │扣案如附表一編號│頁159以下；他字卷 │
│    │      │        │時      │                    │7、8、9 所示之物│第48頁以下】      │
│    │      │        │        │                    │沒收；未扣案犯罪│                  │
│    │      │        │        │                    │所得新臺幣壹萬元│書證：            │
│    │      │        │        │                    │沒收，於全部或一│通訊監察書        │
│    │      │        ├────┼──────────┤部不能沒收或不宜│【警一卷第243頁】 │
│    │      │        │高雄市楠│陳冠宇自109年4月11日│執沒收時，追徵其│通訊監察譯文      │
│    │      │        │梓區楠盛│00時36分29秒起，陸續│價額。          │【警一卷第41至42頁│
│    │      │        │街137號 │以所持用之0000000000│                │】                │
│    │      │        │「薇風汽│號行動電話與被告所使│                │                  │
│    │      │        │車旅館」│用之0000000000號行動│                │                  │
│    │      │        │外路邊  │電話相互聯繫購毒相關│                │                  │
│    │      │        │        │事宜，並相約見面交易│                │                  │
│    │      │        │        │。嗣於左列時、地，被│                │                  │
│    │      │        │        │告以10,000元之價金，│                │                  │
│    │      │        │        │販賣交付甲基安非他命│                │                  │
│    │      │        │        │予陳冠宇，並當場收取│                │                  │
│    │      │        │        │10,000元完畢，而牟取│                │                  │
│    │      │        │        │利潤。              │                │                  │
├──┼───┼────┼────┼──────────┼────────┼─────────┤
│3   │甲○○│陳冠宇  │109年4月│10,000元            │甲○○販賣第二級│人證：            │
│    │      │        │22日23時│                    │毒品，累犯，處有│陳冠宇於警詢及偵查│
│    │      │        │52分23秒│                    │期徒刑肆年貳月。│中之陳述【警一卷第│
│    │      │        │通話後某│                    │扣案如附表一編號│161頁以下；他字卷 │
│    │      │        │時      │                    │4至6所示第二級毒│第48頁以下】      │
│    │      │        │        │                    │品甲基安非他命均│                  │
│    │      │        │        │                    │沒收銷燬之；扣案│書證：            │
│    │      │        │        │                    │如附表一編號7、 │通訊監察書        │
│    │      │        ├────┼──────────┤8、9所示之物沒收│【警一卷第247頁】 │
│    │      │        │高雄市左│陳冠宇自109年4月22日│；未扣案犯罪所得│通訊監察譯文【警一│
│    │      │        │營區自由│18時48分23秒起，陸續│新臺幣壹萬元沒收│卷第42至43頁】    │
│    │      │        │三路與孟│以所持用之0000000000│，於全部或一部不│                  │
│    │      │        │子路口全│號行動電話與被告所使│能沒收或不宜執沒│                  │
│    │      │        │家便利商│用之0000000000號行動│收時，追徵其價額│                  │
│    │      │        │店外路邊│電話相互聯繫購毒相關│。              │                  │
│    │      │        │        │事宜，並相約見面交易│                │                  │
│    │      │        │        │。嗣於左列時、地，被│                │                  │
│    │      │        │        │告以10,000元之價金，│                │                  │
│    │      │        │        │販賣交付甲基安非他命│                │                  │
│    │      │        │        │予陳冠宇，並當場收取│                │                  │
│    │      │        │        │10,000元完畢，而牟取│                │                  │
│    │      │        │        │利潤。              │                │                  │
├──┼───┼────┼────┼──────────┼────────┼─────────┤
│4   │甲○○│莊勝隆  │109年4月│2,000元             │甲○○販賣第二級│人證：            │
│    │      │        │16日17時│                    │毒品，累犯，處有│莊勝隆於警詢及偵查│
│    │      │        │42分13秒│                    │期徒刑參年拾月。│中之陳述【警一卷第│
│    │      │        │通話後某│                    │扣案如附表一編號│105頁以下；他字卷 │
│    │      │        │時      │                    │7、8、9 所示之物│第56頁以下】      │
│    │      │        │        │                    │沒收；未扣案犯罪│                  │
│    │      │        │        │                    │所得新臺幣貳仟元│書證：            │
│    │      │        │        │                    │沒收，於全部或一│通訊監察書        │
│    │      │        │        │                    │部不能沒收或不宜│【警一卷第247頁】 │
│    │      │        ├────┼──────────┤執沒收時，追徵其│通訊監察譯文【警一│
│    │      │        │高雄市大│莊勝隆自109年4月16日│價額。          │卷第37頁】        │
│    │      │        │社區和平│17時13分13秒起，陸續│                │                  │
│    │      │        │路二段31│以所持用之0000000000│                │                  │
│    │      │        │0號工廠 │號行動電話與被告所使│                │                  │
│    │      │        │後門    │用之0000000000號行動│                │                  │
│    │      │        │        │電話相互聯繫購毒相關│                │                  │
│    │      │        │        │事宜，並相約見面交易│                │                  │
│    │      │        │        │。嗣於左列時、地，被│                │                  │
│    │      │        │        │告以2,000 元之價金，│                │                  │
│    │      │        │        │販賣交付甲基安非他命│                │                  │
│    │      │        │        │予莊勝隆，並當場收取│                │                  │
│    │      │        │        │2,000 元完畢，而牟取│                │                  │
│    │      │        │        │利潤。              │                │                  │
├──┼───┼────┼────┼──────────┼────────┼─────────┤
│ 5  │甲○○│莊勝隆  │109年4月│2,000元             │甲○○販賣第二級│人證：            │
│    │      │        │20日19時│                    │毒品，累犯，處有│莊勝隆於警詢及偵查│
│    │      │        │33分42秒│                    │期徒刑參年拾月。│中之陳述【警一卷第│
│    │      │        │通話後某│                    │扣案如附表一編號│106頁以下；他字卷 │
│    │      │        │時      │                    │7、8、9 所示之物│第56頁以下】      │
│    │      │        │        │                    │沒收。          │                  │
│    │      │        │        │                    │                │書證：            │
│    │      │        │        │                    │                │通訊監察書        │
│    │      │        │        │                    │                │【警一卷第247頁】 │
│    │      │        ├────┼──────────┤                │通訊監察譯文【警一│
│    │      │        │高雄市大│莊勝隆自109年4月20日│                │卷第37頁】        │
│    │      │        │社區和平│19時02分34秒起，陸續│                │                  │
│    │      │        │路二段31│以所持用之0000000000│                │                  │
│    │      │        │0號工廠 │號行動電話與被告所使│                │                  │
│    │      │        │後門    │用之0000000000號行動│                │                  │
│    │      │        │        │電話相互聯繫購毒相關│                │                  │
│    │      │        │        │事宜，並相約見面交易│                │                  │
│    │      │        │        │。嗣於左列時、地，被│                │                  │
│    │      │        │        │告以2,000 元之價金，│                │                  │
│    │      │        │        │販賣交付甲基安非他命│                │                  │
│    │      │        │        │予莊勝隆，莊勝隆則約│                │                  │
│    │      │        │        │定於109年5月底再償還│                │                  │
│    │      │        │        │上開價金予被告而賒欠│                │                  │
│    │      │        │        │，惟屆時被告已入監服│                │                  │
│    │      │        │        │刑，而未實際取得上開│                │                  │
│    │      │        │        │價金。              │                │                  │
├──┼───┼────┼────┼──────────┼────────┼─────────┤
│ 6  │甲○○│郭國能  │109年2月│500元               │甲○○販賣第二級│人證：            │
│    │      │        │18日20時│                    │毒品，累犯，處有│郭國能於警詢及偵查│
│    │      │        │07分33秒│                    │期徒刑參年捌月。│中之陳述【警一卷第│
│    │      │        │通話後某│                    │扣案如附表一編號│75頁以下；偵一卷第│
│    │      │        │時      │                    │7、8、9 所示之物│110頁以下】       │
│    │      │        │        │                    │沒收；未扣案犯所│                  │
│    │      │        │        │                    │得新臺幣伍佰元沒│書證：            │
│    │      │        │        │                    │收，於全部或一部│通訊監察書        │
│    │      │        │        │                    │不能沒收或不宜執│【警一卷第239頁】 │
│    │      │        ├────┼──────────┤沒收時，追徵其價│通訊監察譯文【警一│
│    │      │        │高雄市大│郭國能自109年2月18日│額。            │卷第35至36頁】    │
│    │      │        │社區和平│17時40分45秒起，陸續│                │                  │
│    │      │        │路二段31│以所持用之0000000000│                │                  │
│    │      │        │0號工廠 │號行動電話與被告所使│                │                  │
│    │      │        │後門    │用之0000000000號行動│                │                  │
│    │      │        │        │電話相互聯繫購毒相關│                │                  │
│    │      │        │        │事宜，並相約見面交易│                │                  │
│    │      │        │        │。嗣於左列時、地，被│                │                  │
│    │      │        │        │告以500 元之價金，販│                │                  │
│    │      │        │        │賣交付甲基安非他命予│                │                  │
│    │      │        │        │郭國能，並當場收取50│                │                  │
│    │      │        │        │0元，而牟取利潤。   │                │                  │
└──┴───┴────┴────┴──────────┴────────┴─────────┘